# 请教一下大家，关于法院判决房产入账的会计处理

提问人：橡 树[oak] 时间：2022-01-07 16:13:39
我公司有一笔债权 2200 万元，通过诉讼，法院判定以评估价 3000 万元房产抵债，房产经过 2 次以 2400 万元拍卖流拍以后，准备将房产过户给我公司，评估值 3000 万元明显偏高，基本上 2000万都卖不出的房产。但是目前评估就是 3000 万元。那么我公司以什么价值入账呢？

回答人：chenyiwei
入账价值为该房屋本身的评估值（另外聘请评估机构估值，以确定公允价值），不是明显偏高的法院判决作价金额。但不高于被抵偿债务的账面余额。
财政部会计司发布的《企业会计准则实施问答（ 2021 年第二期）》：
问：债权人和债务人以资产清偿债务方式进行债务重组的，债权人初始确认受让非金融资产时，应以放弃债权的公允价值和可直接归属于受让资产的其他成本作为受让资产初始计量成本。
应当如何理解放弃债权公允价值与受让资产公允价值之间的关系？
答：如果债权人与债务人间的债务重组是在公平交易的市场环境中达成的交易，放弃债权的公允价值通常与受让资产的公允价值相等，且通常不高于放弃债权的账面余额。